【裁判字號】    95,家聲,55
【裁判日期】    950330
【裁判案由】    大陸地區判決聲請承認之裁定
【裁判全文】
臺灣高雄地方法院民事裁定              95年度家聲字第55號
聲  請  人  丙○○
                        頭小組.
非訟代理人  乙○○
相  對  人  甲○○
上聲請人聲請認可大陸地區民事確定判決事件，本院裁定如下：
  主  文
認可大陸地區廣東省惠州市博羅縣人民法院西元二００四年三月
二十九日（２００４）博法民初字第四二號民事確定判決。
程序費用新臺幣壹仟元由相對人負擔。
  理  由
一、聲請意旨係以：聲請人即大陸地區人民丙○○與相對人甲○
    ○原係夫妻，因雙方感情不睦，由聲請人在大陸地區廣東省
    惠州市博羅縣人民法院訴請離婚，業經大陸地區廣東省惠州
    市博羅縣人民法院於西元二００四年三月二十九日以（２０
    ０４）博法民初字第四二號民事判決准許兩造離婚，並於二
    ００四年六月二十三日確定，並經廣東省博羅縣公證處以（
    二００六）博證字第四十號、第四一號公證及財團法人海峽
    交流基金會驗證屬實。為此，爰依臺灣地區與大陸地區人民
    關係條例第七十四條第一項之規定聲請裁定認可等語。並提
    出廣東省惠州市博羅縣人民法院民事判決書、生效證明書、
    廣東省博羅縣公證處公證處、財團法人海峽交流基金會證明
    等資料為證。
二、按在大陸地區作成之文書，經行政院設立或指定之機構或委
    託之民間團體驗證者，推定為真正；又在大陸地區作成之民
    事確定判決、民事仲裁判斷，不違背臺灣地區公共秩序或善
    良風俗者，得聲請法院裁定認可；前開規定，以在臺灣地區
    作成之民事確定裁判、民事仲裁判斷，得聲請大陸地區法院
    裁定認可或為執行名義者，始適用之，臺灣地區與大陸地區
    人民關係條例第七條、第七十四條第一項、第三項分別定有
    明文。
三、經查：聲請人主張其與相對人間之婚姻，業經大陸地區廣東
    省惠州市博羅縣人民法院判決准許離婚並確定在案之事實，
    業據其提出大陸地區廣東省博羅縣人民法院（二００四）博
    法民初字第四二號民事判決書、二００六年二月二十八日出
    具之生效證明書，及廣東省博羅縣公證處（二００六）博證
    字第四十號、第四一號公證書各一份為證，而前開文件，並
    經我國財團法人海峽交流基金會於九十五年三月十七日以（
    九五）核字第０一四七三三號核驗證明相符，亦有前開證明
    在卷足憑，則該判決書自堪信為真正。次查，上開判決係就
    聲請人與相對人間之離婚事件所為之裁判，由大陸地區廣東
    省博羅縣人民法院管轄審理，並未違背我國有關離婚事件專
    屬管轄之規定。又其判決內容係以：原告（即聲請人）與被
    告（即相對人）於二００一年一月十五日在惠州市民政局登
    記結婚，婚後未生育子女，無財產債務之爭執，婚後因性格
    不合常發生矛盾，夫妻關係日益惡化，從二００三年四月份
    開始，兩造就沒有聯繫，夫妻雙方分居迄今，法院認為，兩
    造雖屬自由戀愛，自願結婚，但婚後雙方不注意培養夫妻感
    情，雙方因個性不合，經常發生矛盾，致使夫妻感情越來越
    差，從二００三年四月開始，兩造就沒有聯繫，雙方分居迄
    今，最終導致夫妻感情破裂，現原告要求與被告離婚，理由
    充分，本院予以准許等情，核其判決離婚所舉事由，亦與我
    國民法第一千零五十二條第二項規定並無不合，堪認該判決
    不違背臺灣地區之公共秩序或善良風俗。又大陸地區業於西
    元一九九八年（即民國八十七年）一月十五日通過「最高人
    民法院關於人民法院認可臺灣地區有關法院民事判決的規定
    」，並自同年五月二十六日起施行，是在臺灣地區作成之民
    事確定裁判，已得依該規定聲請大陸地區之法院裁定認可，
    揆諸首揭規定，我國法院依互惠原則，自得認可大陸地區所
    作成之確定判決，從而，本件聲請經核尚無不合，應予認可
    。
四、依非訟事件法第二十一條第二項、第二十四條第一項，民事
    訴訟法第七十八條，裁定如主文。
中    華    民    國    95    年    3     月    30    日
                  家事法庭法  官  程克琳
上為正本係照原本作成。
如對本裁定抗告須於裁定送達後10日內向本院提出抗告狀
中    華    民    國    95    年    3     月    30    日
                          書記官  王治華


司法院資訊處製作；財團法人民間司法改革基金會備份。
